臺灣嘉義地方法院刑事裁定
111年度聲字第738號
聲  請  人  臺灣嘉義地方檢察署檢察官
受  刑  人  李冠勳





上列聲請人因受刑人數罪併罰有二裁判以上，聲請定其應執行之
刑（111年度執字第2491號），本院裁定如下：
    主  文
李冠勳所犯如附表所示各罪所處之有期徒刑，應執行有期徒刑陸
月。
    理  由
一、聲請人臺灣嘉義地方檢察署(下稱嘉義地檢署)檢察官聲請意
    旨略以：受刑人李冠勳(下稱受刑人)因違反洗錢防制法等案
    件，先後經法院判決確定如附表，應依刑法第53條、第51條
    第5款，定其應執行之刑，爰依刑事訴訟法第477條第1項聲
    請裁定等語。
二、按數罪併罰，有2裁判以上而宣告多數有期徒刑者，於各刑
    中之最長期以上，各刑合併之刑期以下定其刑期，但不得逾
    30年；刑法第53條、第51條第5款分別定有明文。又刑法第5
    0條規定：「裁判確定前犯數罪者，併合處罰之。但有下列
    情形之一者，不在此限：得易科罰金之罪與不得易科罰金
    之罪。得易科罰金之罪與不得易服社會勞動之罪。得易服
    社會勞動之罪與不得易科罰金之罪。得易服社會勞動之罪
    與不得易服社會勞動之罪。」、「前項但書情形，受刑人請
    求檢察官聲請定應執行刑者，依第51條規定定之。」；本件
    屬刑法第50條第1項但書之情形，經受刑人於判決確定後請
    求檢察官聲請定應執行刑（本院卷第7頁），程序上並無不
    合，先予敘明。　　
三、再按數罪併罰之定應執行之刑，係出於刑罰經濟與責罰相當
    之考量，並非予以犯罪行為人或受刑人不當之利益，為一種
    特別的量刑過程，相較於刑法第57條所定科刑時應審酌之事
    項係對一般犯罪行為之裁量，為定應執行刑之宣告，乃對犯
    罪行為人本身及所犯各罪之總檢視，除應考量行為人所犯數
    罪反應出之人格特性，並應權衡審酌行為人之責任與整體刑
    法目的及相關刑事政策，在量刑權之法律拘束性原則下，依
    刑法第51條第5款之規定，採限制加重原則，以宣告各刑中
    之最長期為下限，各刑合併之刑期為上限，但最長不得逾30
    年，資為量刑自由裁量權之外部性界限，並應受法秩序理念
    規範之比例原則、平等原則、責罰相當原則、重複評價禁止
    原則等自由裁量權之內部抽象價值要求界限之支配，以使輕
    重得宜，罰當其責，俾符合法律授與裁量權之目的，以區別
    數罪併罰與單純數罪之不同，兼顧刑罰衡平原則（最高法院
    100年度台抗字第440號裁定意旨參照）；再按易科罰金制度
    將原屬自由刑之刑期，在符合法定要件下，更易為罰金刑之
    執行，旨在防止短期自由刑之流弊，並藉以緩和自由刑之嚴
    厲性。而易科罰金執行完畢者，其所宣告之刑，以已執行論
    ，刑法第44條定有明文。受刑人倘選擇易科罰金，經檢察官
    准予易科罰金執行完畢後，基於國家刑罰權之安定性，自無
    許其濫用權利，任意聲請發還易科罰金之金額，改執行原宣
    告之自由刑。至該已易科罰金執行完畢之罪倘與不得易科罰
    金之他罪，合於數罪併罰之規定，嗣經檢察官依受刑人請求
    ，聲請法院裁定應執行刑確定，亦僅係已執行完畢之刑期，
    應於執行應執行刑時扣除之問題。不能謂該得易科罰金之罪
    尚未執行完畢，受刑人得聲請發還易科罰金之金額（最高法
    院110年度台抗字第1784號裁定意旨參照）。
四、經查：本件受刑人所犯如附表所示各罪，經臺灣臺中地方法
    院(下稱臺中地院)、本院分別判處如附表所示之刑；又附表
    所列各罪均係受刑人在裁判確定前所犯，上情有臺中地院10
    8年度簡字第133號、本院111年度金簡字第25號判決書及臺
    灣高等法院被告前案紀錄表在卷可稽。經發函詢問受刑人就
    本件定執行刑表示意見後，未據受刑人具狀陳述意見，本院
    審核相關案卷，考量自由裁量之範圍，應受內部性界限之拘
    束，爰參酌受刑人之犯罪行為為賭博、幫助洗錢罪，性質明
    顯不同，另審酌受刑人整體行為責任與刑罰目的、犯罪之時
    間間隔、侵犯法益之綜合效果、各罪依其犯罪情節所量定之
    刑，並考量定應執行刑時，所生刑罰邊際效應遞減及合併刑
    罰痛苦程度遞增等情狀，爰定其應執行之刑如主文所示。又
    受刑人所犯如附表編號1所示之有期徒刑，原雖得易科罰金
    ，然因與如附表編號2所示不得易科罰金之他罪併合處罰之
    結果，已不得易科罰金，本院於定執行刑時，自無庸再諭知
    易科罰金之折算標準，附此敘明。
五、爰依刑事訴訟法第477條第1項，刑法第53條、第51條第5款
    ，裁定如主文。　　
中　　華　　民　　國　　111 　年　　9 　　月　　29　　日
                  刑事第一庭    法　官　林富郎
以上正本證明與原本無異。
如不服本裁定，應於裁定送達後5日內向本院提出抗告狀（應附
繕本）。
中　　華　　民　　國　　111 　年　　9 　　月　　29　　日
                                書記官　陳雪鈴
　　　　　　　　　　　　　　　　
附表              編號 罪名 宣告刑 犯罪日期 偵查(自訴)機關年度案號 最後事實審   確定判決   得否易科罰金 得否易服社會勞動 備註      法院 案號 判決 日期 法院 案號 判決確定日期    1 共同意圖營利，聚眾賭博 有期徒刑5月 107年3月初起至同年月29日19時10分許為警查獲 臺灣臺中地方檢察署(下稱臺中地檢署)107年度偵字第3607號等 臺中地院 108年度簡字第133號 108年4月30日 臺中地院 108年度簡字第133號 108年5月30日 是 是 臺中地檢署108年度執字第9164號(已易科罰金執行完畢) 2 幫助犯洗錢防制法第14條第1項之洗錢罪 有期徒刑2月 106年5月初某日 嘉義地檢署110年度偵字第8786號 本院 111年度金簡字第25號 111年5月19日 本院 111年度金簡字第25號 111年8月1日 否 是 嘉義地檢署111年度執字第2491號